【裁判字號】    95,重訴,1034
【裁判日期】    950927
【裁判案由】    清償借款
【裁判全文】
臺灣臺北地方法院民事判決            95年度重訴字第1034號
原      告  台北富邦商業銀行股份有限公司
法定代理人  甲○○
訴訟代理人  丁○○
被      告  祝恒企業有限公司
                        樓
兼法定代理  丙○○
人
被      告  乙○○
當事人間請求清償借款事件，本院於中華民國95年9月21日言詞
辯論終結，判決如下：
    主      文
被告應連帶給付原告新臺幣壹仟伍佰柒拾柒萬零肆佰玖拾肆元及
如附表所示之利息暨違約金。
訴訟費用由被告連帶負擔。
本判決於原告以新臺幣伍佰貳拾陸萬元或同面額之中央政府建設
公債九十三年度甲類第七期債票為被告供擔保後，得假執行。
    事實及理由
甲、程序方面：
  一按當事人得以合意定第一審管轄法院，但以關於由一定法律
    關係而生之訴訟為限，前項合意，應以文書為之，民事訴訟
    法第24條定有明文。經查，被告乙○○住所地雖非在本院轄
    區，惟依兩造簽訂之保證書第3條約定，合意以本院為因本
    保證書發生之一切訴訟行為之第一審管轄法院，是本院就
    本件訴訟有管轄權。
  二被告均未於言詞辯論期日到場，核無民事訴訟法第386條所
    列各款情形，應依原告之聲請，由其一造辯論而為判決。
乙、實體方面：
  一原告起訴主張：原告台北銀行股份有限公司（以下簡稱台北
    銀行）於民國94年1月3日更名為台北富邦商業銀行股份有限
    公司。被告丙○○、乙○○於93年12月21日與其簽訂保證書
    ，保證凡被告祝恒企業有限公司（以下簡稱祝恒公司）對台
    北銀行（包括總行及所屬各分支機構）現在（包括過去已發
    生尚未清償者）及將來連續發生之票據借款、墊款、保證及
    其他有關債務，均包括利息、遲延利息、違約金、損害賠償
    及有關履行上開債務所需之一切費用等以新臺幣（下同）
    2,028萬元為限額（如為外幣債務，按動支日或債務發生日
    ，銀行賣出匯率折算新台幣計算保證金額，清償時則按清償
    日銀行賣出匯率折算新台幣計算應償金額），願負連帶清償
    之責；嗣被告祝恒公司又於同日與台北銀行另簽訂進口融資
    及委任承兌契約3紙：額度為(一)美金112,000元、(二)美金28,0
    00元、(三)美金200,000元，均約定動用期間自93年12月21日
    起至94年12月18日止，並得檢具開發信用狀申請書及有關文
    件向原告申請循環動支，並以開發信用狀申請書作為向原告
    申請墊款或匯票承兌之憑證，承認每筆國外銀行押匯扣（墊
    ）款金額與存入保證金餘額之差額為原告墊款金額，依契約
    所申請之墊款，應自原告墊款日起150天清償，美金墊款以
    原告墊款之日為起息日，利息均依起息日原告所訂美金貸款
    利率減碼年息1%固定計算，並自墊款日起按月付息，如有遲
    延清償者，自遲延日起，外幣墊款改按原告之外幣貸款利率
    加碼年息2%與中央銀行短期融通利率加碼年息2%孰高，為遲
    延利率計算遲延利息，惟不得低於原墊款當時加碼年息2%，
    如有遲延清償或其他違約情事，致喪失期限利益時，原告得
    逕於任何時日將外幣墊款折換為新臺幣借款，並自折換日起
    ，改按折換日原告基準利率加碼年息2%與中央銀行短融通利
    率加碼年息2%孰高，為遲延利率計算遲延利息，惟不得低於
    原墊款日原告基準利率加碼年息3%，遲延清償者，逾期在6
    個月以內，按遲延利率之10%，逾期超過6個月以上，按遲延
    利率之20%加計違約金，逾期不履行者，視為全部到期。嗣
    被告祝恒公司自93年12月23日起，陸續檢具開發信用狀申請
    書及有關文件，向原告申請開發國外遠期信用狀，經原告於
    上開約定額度分別墊款：(一)1.美金31,6 80元、2.美金36,03
    6元、3.美金44,271.36元；(二)1.美金7,9 20元、2.美金9,00
    9元、3.美金11,067.84元；(三)1.美金9,33 7. 50元、2.美金
    73,843 .20 元、3.美金48,357元、4.美金68, 455.80元。
    被告復於94年12月21日與原告簽訂借據向借款2筆：(四)借款
    400萬元，約定借款期間自撥款日起至94年12月20日止，利
    息按原告基準利率加碼年息1.2%計算，嗣隨原告基準利率變
    動而調整（目前為週年利率4.85%），借款期屆滿前，被告
    應一次或分次將借款本金還清；(五)借款100萬元，約定借款
    期間自撥款日起至94年12月20日止，利息按原告基準利率加
    碼年息1.5% 計算，嗣隨原告基準利率變動而調整（目前為
    週年利率5.15 %），借款期屆滿前，被告應一次或分次將借
    款本金還清；又均約定未按期清償者，逾期在6個月以內，
    按約定利率加10%，逾期超過6個月以上，按約定利率加20%
    計付違約金，逾期不履行者，視為全部到期。詎被告祝恒公
    司自94年4月起即未依約繳付本息，經原告催告後仍未清償
    ，上開欠款應視為全部到期，上開借款(一)、(二)、(三)共10筆美
    金墊款，原告於94年7月22日以1美金兌換31.68元之匯率，
    共折換為10,77 0,494元及借款(四)、(五)未清償之本金500萬元
    ，共計本金15,7 70,494元尚未清償，被告丙○○、乙○○
    為連帶保證人，應負連帶清償責任，迭經催討無效，為此提
    起本件訴訟等情。並聲明：(一)如主文第1項所示。(二)願提供
    中央政府建設公債93年度甲類第7期債票為擔保請准宣告假
    執行。
    被告均未於言詞辯論期日到場，亦未提出書狀作何聲明或陳
    述。
  二經查，原告主張之事實，已據其提出保證書、進口融資及委
    任承兌契約、開發信用狀由請書、信用狀修改申請書、進口
    單據通知書、借據、約定書、催告書、進口結匯證實書、放
    款主檔明細表為證，核屬相符，被告已於相當時期受合法之
    通知，於言詞辯論期日不到場，亦未提出準備書狀爭執，依
    民事訴訟法第280條第1項、第3項之規定，視同自認，原告
    上開主張之事實，自堪以認定。
  三從而，原告依消費借貸及連帶保證之法律關係請求被告連帶
    給付如主文第1項所示之本金、利息及違約金為有理由，應
    予准許。
丙、假執行之宣告：原告陳明願供擔保以代釋明聲請宣告假執行
    ，核無不合，爰酌定相當擔保金額，准予宣告假執行。
據上論結，原告之訴為有理由，依民事訴訟法第385條第1項前段
、第85條第2項、第390條第2項，判決如主文。
中    華    民    國    95    年    9    月     27    日
                  民事第四庭    法  官  劉坤典
以上為正本係照原本作成
如對本判決上訴須於判決送達後20日內向本院提出上訴狀
中    華    民    國    95    年    9    月     27    日
                                書記官  楊勝欽


司法院資訊處製作；財團法人民間司法改革基金會備份。
